臺灣新北地方法院刑事判決　　　　　　 110年度訴字第1008號
公　訴　人　臺灣新北地方檢察署檢察官
被　　　告　王黃龍



上列被告因搶奪等案件，經檢察官提起公訴（110 年度偵字第32
119 號），被告於準備程序進行中就被訴事實為有罪之陳述，經
本院告知簡式審判程序之旨，並聽取被告與公訴人之意見後，本
院合議庭裁定由受命法官獨任進行簡式審判程序，判決如下：
    主  文
王黃龍犯竊盜罪，累犯，處有期徒刑陸月，如易科罰金，以新臺
幣壹仟元折算壹日；扣案之機車鑰匙壹支沒收。又犯搶奪罪，累
犯，處有期徒刑捌月，未扣案之犯罪所得新臺幣壹仟玖佰伍拾柒
元沒收，於全部或一部不能沒收或不宜執行沒收時，追徵其價額
。
    事  實
一、王黃龍意圖為自己不法之所有，而分別為下列行為：
  ㈠於民國110 年8 月30日12時許，行經新北市○○區○○路00
    號前，見古慧文所使用之車牌號碼000-000 號普通重型機車
    （登記為祥陞國際貿易有限公司所有，價值約新臺幣【下同
    】5,000 元）停放在路邊停車格內，竟基於竊盜之犯意，趁
    無人注意之際，徒手以自備鑰發動該機車後，騎乘離去而竊
    取之（上開機車業已發還祥陞國際貿易有限公司）。
  ㈡繼於同日14時許，騎乘前揭機車行經新北市三峽區復興路與
    國光街交岔路口時，適有蔡慧君騎乘腳踏車在該處停等紅燈
    ，而王黃龍見蔡慧君將手提袋（內有現金2,500 元、光碟1
    片、身分證及健保卡各1 張、三星牌手機2 支、藍綠色短夾
    錢包1 個、雨傘1 支、防蚊液1 罐、鑰匙2 支、大樓感應磁
    卡1 個，共價值約13,950元）放置在腳踏車前方置物籃中，
    竟基於搶奪之犯意，騎車接近蔡慧君，趁蔡慧君不備之際，
    徒手搶奪上開手提袋，得手後隨即逃離現場。嗣王黃龍將現
    金2,500 元取出後，將上開竊得之機車及手提袋棄置在新北
    市○○區○○路000 巷0 弄0 號處，再搭乘不知情之詹明豐
    所駕駛車牌號碼000-0000號營業小客車離去，而上開手提袋
    則於同日15時20分許另由詹寅椿所拾獲（上開失竊物品除現
    金1,957 元外，均已發還蔡慧君）。
二、嗣蔡慧君報警處理，經警調閱現場監視器錄影畫面，循線於
    110 年8 月30日在桃園市龜山區1 號2 樓206 號房內查獲王
    皇龍，並扣得其所有供竊取上開機車所用之鑰匙1 支、搶奪
    所得贓款543 元。
三、案經新北市政府警察局三峽分局移送臺灣新北地方檢察署檢
    察官偵查起訴。
    理  由
一、程序事項：
    按除被告所犯為死刑、無期徒刑、最輕本刑為3 年以上有期
    徒刑之罪或高等法院管轄第一審案件者外，於第一次審判期
    日前之準備程序進行中，被告先就被訴事實為有罪之陳述時
    ，審判長得告知被告簡式審判程序之旨，並聽取當事人、代
    理人、辯護人及輔佐人之意見後，裁定進行簡式審判程序，
    刑事訴訟法第273 條之1 第1 項定有明文。本件被告王黃龍
    所犯均係死刑、無期徒刑、最輕本刑為3 年以上有期徒刑以
    外之罪，其於準備程序中就被訴事實皆為有罪之陳述，經法
    官告知簡式審判程序之旨，並聽取公訴人及被告之意見後，
    本院合議庭認宜進行簡式審判程序，爰依上揭規定裁定由受
    命法官獨任進行簡式審判程序。
二、實體事項：
  ㈠認定事實之理由及證據：
    訊據被告就上揭犯罪事實，於警詢、偵查及本院審理時均坦
    承不諱，核與證人即被害人蔡慧君、證人即祥陞國際貿易有
    限公司員工林芸亦、證人詹明豐、詹寅椿於警詢時陳述之情
    節大致相符（見110 年度偵字第32119 號卷【下稱偵卷】第
    12至15頁、第18至19頁、第22至24頁、第27至28頁），且有
    路口監視錄影畫面翻拍照片及查扣物品照片1 份、110 年8
    月30日16時許（被告部分）、同日17時30分許（被告部分）
    、同日20時35分許（證人詹寅椿部分）之新北市政府警察局
    三峽分局扣押筆錄及扣押物品目錄表各1 份、贓物認領保管
    單3 紙附卷可參（見偵卷第32至51頁），足認被告具任意性
    且不利於己之自白與上開事證彰顯之事實相符，應堪採信。
    本件事證明確，被告竊盜及搶奪之犯行均堪予認定，俱應依
    法論科。
  ㈡論罪科刑：
    ⒈核被告就事實欄一、㈠所為，係犯刑法第320 條第1 項之
      竊盜罪；就事實欄一、㈡所為，則係犯同法第325 條第1
      項之搶奪罪。又其所犯上開2 罪，在時間、地點上均可明
      白區辨，且係侵害不同被害人之財產法益，足認其犯意各
      別，行為互殊，應予分論併罰。
    ⒉被告前因：⑴竊盜、搶奪案件，經臺灣桃園地方法院（下
      稱桃園地院）以97年度訴字第13號判決判處有期徒刑5 月
      、5 月、7 月、8 月、10月及10月，應執行有期徒刑3 年
      6 月確定。⑵搶奪案件，經本院以97年度訴字第1047號判
      決判處有期徒刑8 月、8 月，應執行有期徒刑1 年2 月確
      定。⑶搶奪案件，經桃園地院以97年度訴字第508 號判決
      判處有期徒刑10月（共8 罪）、7 月（共2 罪），應執行
      有期徒刑6 年6 月，上訴後，由臺灣高等法院以97年度上
      訴字第4767號判決駁回上訴確定。⑷施用毒品案件，經本
      院以97年度訴字第2959號判決判處有期徒刑7 月確定。上
      開⑴至⑷所示案件，嗣經桃園地院以98年度聲字第4378號
      裁定定應執行有期徒刑11年確定，於105 年3 月16日縮短
      刑期假釋出監併付保護管束，嗣經撤銷假釋，尚餘殘刑2
      年3 月又2 日（下稱甲刑期）。⑸施用毒品案件，經本院
      以107 年度簡字第715 號判決判處有期徒刑6 月確定。⑹
      過失傷害案件，經本院以107 年度審交簡字第48號判決判
      處有期徒刑2 月確定。⑺搶奪案件，經本院以107 年度審
      訴字第73號判決判處有期徒刑8 月確定。⑻竊盜案件，經
      本院以107 年度簡字第1462號判決判處有期徒刑6 月確定
      。前揭⑸至⑻所示案件，後由本院以107 年度聲字第3555
      號裁定應執行有期徒刑1 年4 月確定，並與上開甲刑期接
      續執行，甫於110 年2 月4 日縮短刑期假釋出監併付保護
      管束，迄於110 年2 月15日保護管束期滿，假釋未經撤銷
      ，其未執行之刑以執行完畢論，有臺灣高等法院被告前案
      紀錄表附卷為憑，其於受有期徒刑之執行完畢後，5 年以
      內故意再犯本件有期徒刑以上之各罪，均為累犯，並參酌
      被告前有多次竊盜、搶奪前科，經判處罪刑並入監執行完
      畢後，又再為與前案竊盜、搶奪案件之罪名、侵害法益及
      罪質完全相同之本案犯行，顯見被告之刑罰反應力薄弱，
      基於助其重返社會並兼顧社會防衛之考量，認本件應有加
      重其刑之必要，且與憲法罪刑相當原則、比例原則無違，
      故皆依刑法第47條第1 項規定加重其刑。
    ⒊爰以被告之責任為基礎，審酌其為成年人，不思循正當途
      徑獲取所需，反起意行竊及搶奪他人財物，危害社會治安
      非輕，兼衡其素行（見卷附臺灣高等法院被告前案紀錄表
      ）、智識程度、工作及家庭經濟狀況（見本院110 年度易
      字第1008號卷【下稱本院卷】第217 頁），暨其各次犯罪
      之動機、目的、手段、所竊取及搶奪之財物價值、被害人
      所受損害程度，及其犯後雖坦承全部犯行，然迄今均未與
      被害人2 人達成和解，或獲得其等之原諒等一切情狀，分
      別量處如主文所示之刑，並就得易科罰金之罪刑部分諭知
      易科罰金之折算標準，以示處罰（被告所犯得易科罰金及
      不得易科罰金之罪，依刑法第50條之規定，於其為併合處
      罰之請求前，不為合併定應執行刑之諭知）。
  ㈢沒收：
    ⒈扣案之機車鑰匙1 支，為被告所有供其本案竊盜犯行所用
      之物，業據被告供承在卷（見偵卷第7 頁），應依刑法第
      38條第2 項前段於其所犯竊盜罪之主文項下宣告沒收。
    ⒉被告就事實欄一、㈠部分所竊得之車牌號碼000-000 號普
      通重型機車，及就事實欄一、㈡部分所搶得之手提袋1 個
      、光碟1 片、身分證及健保卡各1 張、三星牌手機2 支、
      藍綠色短夾錢包1 個、雨傘1 支、防蚊液1 罐、鑰匙2 支
      、大樓感應磁卡1 個、現金543 元，雖分屬其本案竊盜及
      搶奪犯行所得財物，然業經各該被害人立據領回，有上開
      贓物認領保管單2 紙可佐（見偵卷第35頁、第43頁），是
      此部分財物既已合法發還被害人，依刑法第38條之1 第5
      項規定，即無庸諭知沒收或追徵。至被告因事實欄一、㈡
      所載搶奪犯行而取得之現金，扣除已扣案返還被害人蔡慧
      君之543 元（見偵卷第44頁），尚餘1,957 元（2,500 －
      543 ＝1,957 ），屬其犯罪所得，此部分未據扣案，亦未
      實際發還被害人蔡慧君，爰依刑法第38條之1 第1 項前段
      、第3 項規定諭知沒收，於全部或一部不能沒收或不宜執
      行沒收時，追徵其價額。
據上論斷，應依刑事訴訟法第273 條之1 第1 項、第299 條第1
項前段，刑法第320 條第1 項、第325 條第1 項、第47條第1 項
、第41條第1 項前段、第50條第1 項第1 款、第38條第2 項前段
、第38條之1 第1 項前段、第3 項，刑法施行法第1 條之1 ，判
決如主文。
本案經檢察官陳錦宗偵查起訴，由檢察官顏汝羽到庭執行公訴。
中    華    民    國  110     年    11    月    24    日
                    刑事第七庭  法  官  劉思吟  
上列正本證明與原本無異。
如不服本判決應於收受送達後20日內向本院提出上訴書狀，並應
敘述具體理由；其未敘述上訴理由者，應於上訴期間屆滿後20日
內向本院補提理由書（均須按他造當事人之人數附繕本）「切勿
逕送上級法院」。
                                書記官  廖俐婷 
中    華    民    國   110    年    11    月    26    日
附錄本案論罪科刑法條全文：
中華民國刑法第320條：
意圖為自己或第三人不法之所有，而竊取他人之動產者，為竊盜
罪，處 5 年以下有期徒刑、拘役或 50 萬元以下罰金。
意圖為自己或第三人不法之利益，而竊佔他人之不動產者，依前
項之規定處斷。
前二項之未遂犯罰之。
中華民國刑法第325條：
意圖為自己或第三人不法之所有，而搶奪他人之動產者，處 6
月以上 5 年以下有期徒刑。
因而致人於死者，處無期徒刑或 7 年以上有期徒刑，致重傷者
，處 3 年以上 10 年以下有期徒刑。
第 1 項之未遂犯罰之。